【裁判字號】    98,裁,2431
【裁判日期】    981008
【裁判案由】    給付醫療費用
【裁判全文】
最  高  行  政  法  院  裁  定
                                      98年度裁字第2431號
上  訴  人  甲○○○○○○○○○
被 上訴 人  中央健康保險局中區分局
代  表  人  乙○○
上列當事人間給付醫療費用事件，上訴人對於中華民國98年7月9
日臺中高等行政法院98年度簡字第28號判決，提起上訴，本院裁
定如下：
    主  文
上訴駁回。
上訴審訴訟費用由上訴人負擔。
    理  由
一、對於適用簡易程序之裁判提起上訴，須經本院許可，且該許
    可以訴訟事件所涉及之法律見解具有原則性者為限，行政訴
    訟法第235條定有明文。所謂法律見解具有原則性，係指該
    事件所涉及之法律問題意義重大，而有加以闡釋之必要情形
    而言，非以其對於該訴訟當事人之勝敗有無決定性影響為斷
    ；例如對行政命令是否牴觸法律所為之判斷，或就同類事件
    高等行政法院所表示之見解相互牴觸，有由本院統一法律上
    意見或確認其意見之必要情形屬之。
二、查上訴人為基層醫療單位，與被上訴人訂有全民健康保險特
    約醫事服務機構合約，辦理全民健康保險醫療業務，期間自
    民國96年8月12日至98年8月11日止。上訴人於97年1月向被
    上訴人申請門診醫療費用，惟有遭核刪情形，上訴人提出申
    復，經被上訴人於97年7月17日以健保中費一字第097521233
    0號函復後，上訴人不服，提起爭議審議，經全民健康保險
    爭議審議委員會於98年2月4日以健爭審字第0980006567號全
    民健康保險爭議審議委員會審定書仍駁回病患平婉婷等15案
    之醫療費用請領案，理由略以：平婉婷案，不符支付標準半
    閉鎖式氣管內管全身麻醉（96020C）項目附註規定；詹一桀
    、陳信嘉、鍾有樺、江海發、謝萬不及徐陽陞等6案，所附
    病歷記載為：pericoronitis，惟與Ｘ光片或病歷內容不符
    ；其餘陳昱凱等8案，查所附病歷記載內容或Ｘ光片，皆無
    法顯示需給付所請費用之正當理由，健保局原核定予以維持
    。上訴人對於項目代號（或藥品代號）90020C、90021C、90
    022C全身麻醉費用平婉婷1人部分；91001C牙周緊急處理費
    用詹一桀、陳信嘉、鍾有樺、江海發、謝萬不及徐陽陞等6
    人部分不服，遂提起行政訴訟。經原審法院適用簡易程序駁
    回其訴，上訴人仍不服提起上訴，主張略以：身心障礙牙科
    醫療規定智障、自閉症、重度以上身心障礙患者，是不需事
    前送審，只有在第2點全身重大傷病或3歲以下不合作患者如
    需全身麻醉須向健保局轄區分局申請。此規定自施行時上訴
    人3歲以下之患者均依規定申請，但第l點智障、自閉症、重
    度以上身心障礙患者可以直接接受醫療，並獲得醫療給付，
    另一事實為91OO1C牙周病緊急處置，在規定中並未有註記如
    審查意見之規定，遭受健保局不合理之核刪。詎料自97年1
    月起被上訴人在未修正給付支付標準表直接核刪本診所之醫
    療費用。被上訴人未依行政程序法修正支付表程序，逕行核
    刪申請醫療費用，縱如原審以民法探究規定之真意，但在未
    修正之前，應以原支付標準表之規定給付，才是符合依法行
    政之精神，被上訴人未依行政法之信賴保護、行政程序法之
    法定程序，變更支付標準表之規定顯以違反法令云云。本院
    經核上訴意旨，乃上訴人以其對法律上見解之歧異，就原審
    取捨證據、認定事實、適用法律之職權行使，指摘其為不當
    ，且無涉法律見解具有原則上之重要情事，有由本院統一法
    律上意見或確認其意見之必要情形。上訴人提起上訴，不合
    首揭規定，不應許可，其上訴難謂合法，應予駁回。
三、依行政訴訟法第249條第1項前段、第104條、民事訴訟法第
    95條、第78條，裁定如主文。
中    華    民    國    98    年    10    月    8     日
                    最高行政法院第六庭
                        審判長法官  吳  明  鴻
                              法官  楊  惠  欽
                              法官  林  茂  權
                              法官  侯  東  昇
                              法官  黃  秋  鴻
以  上  正  本  證  明  與  原  本  無  異
中    華    民    國    98    年    10    月    9     日
                              書記官  王  福  瀛


司法院資訊處製作；財團法人民間司法改革基金會備份。
